臺灣高等法院民事判決　　　　　　　　　 95年度上字第242號
上　訴　人
即被上訴人　壬○○○
　　　　　　　　　　　　號2樓.
訴訟代理人　陳化義律師
被上訴人
即上訴人　　甲○○
訴訟代理人　鄭仁哲律師
　　　　　　尤英夫律師
　　　　　　楊明廣律師
被上訴人
即上訴人　　丙○○
　　　　　　乙○○
　　　　　　丁○○
兼共　同
訴訟代理人　戊○○
被上訴人　　巳○○
　　　　　　卯○○
　　　　　　子○○○　(賴俊哲.
　　　　　　寅○○
　　　　　　丑○○
　　　　　　辛○○○
　　　　　　　　　　　　樓
　　　　　　癸○○
兼共　　同
訴訟代理人　辰○○
被上訴人　　財政部國有財產局
法定代理人　己○○
訴訟代理人　庚○○
複代理人　　吳嘉榮律師
上列當事人間因租佃爭議事件，上訴人對於中華民國95年1月26
日臺灣板橋地方法院94年度訴字第18號第一審判決分別提起上訴
，本院於96年6月26日言詞辯論終結，判決如下：
    主  文
原判決關於駁回上訴人甲○○、丙○○、乙○○、丁○○、戊○
○在第一審之反訴部分，及該部分假執行之聲請，暨訴訟費用之
裁判均廢棄。
上廢棄部分，上訴人壬○○○應將如附件台北縣政府北股音字第
81號耕地租約所載之耕地全部（即附圖乙案內所示1(2)面積3213
平方公尺、3(2)面積3201平方公尺、4(1)面積902平方公尺及附表
內編號(四)所示土地）返還予上訴人甲○○、丙○○、乙○○、丁
○○、戊○○及其他共有人。
上訴人壬○○○之上訴駁回。
第一、二審訴訟費用（含反訴部分）由上訴人壬○○○負擔。
本判決第二項所命上訴人壬○○○返還土地部分，於上訴人甲○
○、丙○○、乙○○、丁○○、戊○○以新台幣貳仟捌佰壹拾萬
元為上訴人壬○○○預供擔保後得假執行，但上訴人壬○○○如
以新台幣捌仟肆佰貳拾捌萬零陸佰元為上訴人甲○○、丙○○、
乙○○、丁○○、戊○○預供擔保，得免為假執行。
    事實及理由
一、本件上訴人即被上訴人壬○○○主張：(一)兩造間就坐落台北
    縣五股鄉○○段水碓小段第1、3、4、32地號土地（以下簡
    稱系爭土地）有耕地三七五租約存在，該租約由原所有權人
    黃鋼柱於民國42年與伊之祖父韋金新訂立，租約耕作面積為
    ：1地號總面積0.8875公頃，承租面積0.3221公頃，3地號總
    面積0.6411公頃，承租面積0.3201公頃，4地號總面積0.347
    2公頃，承租面積0.0902公頃，32地號總面積0.1469 公頃，
    承租面積0.1469公頃，並經台北縣政府北股音字第81號登記
    在案。嗣系爭土地於52年2 月間經台灣台北地方法院拍賣，
    由對造甲○○及訴外人張聰明（係丙○○、乙○○、丁○○
    、戊○○之被繼承人）、賴通海（係被上訴人巳○○、卯○
    ○、子○○○、寅○○、丑○○、辛○○○、癸○○、辰○
    ○等人之被繼承人）三人得標而為新所有權人。而原承租人
    韋金新過世後因無子嗣，由其母姓胞兄廖金榮繼承耕作，廖
    金榮死亡後由子廖安畢繼承耕作，並於81年12月5日向台北
    縣政府辦理繼承該租約手續為承租人已獲准許，並延續迄今
    仍耕作中，已形成不定期租約狀態中。嗣廖安畢於89年1月
    22日死亡，除伊外，其餘繼承人均拋棄繼承（長子廖軫輝業
    於90年4月14日死亡），伊為廖安畢之配偶為其唯一之繼承
    人，且為實際耕作人，伊要求對造協同辦理租約變更登記，
    為對造所拒，經台北縣五股鄉公所調處、台北縣政府耕地租
    佃委員會調處，伊不服而提起本件訴訟。(二)系爭土地因海水
    倒灌及因天然災害致不能耕種，故自民國45年起，五股鄉公
    所及耕地租佃委員會會同調查後，而核發地租減免證明書給
    佃農，以減免繳地租，且系爭土地因鹽分太重亦無法耕種。
    又系爭土地因前述原因不能耕種，致為流氓歹徒趁虛而入，
    自民國82年至88年間，大量亂傾倒垃圾，政府機關無法有效
    防止及阻止，嗣幸經法院追訴判罪而暫停，此為不可抗力，
    並非伊棄耕、廢耕。伊於政府出面排除障礙後，已積極改良
    土地並種植芭樂樹及釋迦果樹，自應准伊續耕。至系爭土地
    前因天災而減免租金，嗣對造出租人並未催繳，已成不定期
    租約，並非伊拒付租金。另因系爭土地曾堆放大量垃圾，地
    形改變，已無經界可依循，伊無法依原承租位置耕作，故耕
    作面積與承租面積有所位移或不足，此為常情，並非伊故就
    不足部分不為耕作。伊無不自任耕作之情，亦無廢棄耕之舉
    ，爰請求(一)確認兩造間就系爭土地之三七五耕地租賃關係存
    在。(二)對造應協同辦理續訂系爭土地之耕地租約如上原承租
    耕作面積，承租人為上訴人名義。（原審為上訴人壬○○○
    敗訴判決）。上訴聲明：(一)確認兩造間就台北縣政府北股音
    字第81號耕地租約所示坐落五股鄉○○段水碓小段第1地號
    總面積0.8875公頃其中面積0.3221公頃、第3地號總面積
    0.6411公頃其中面積0.3201公頃、第4地號總面積0.3472公
    頃其中面積0.0902公頃、第32地號總面積0.1469公頃承租面
    積0.1469公頃等土地之三七五耕地租賃關係存在。(二)被上訴
    人應協同辦理續訂前項土地之耕地租約之耕作面積關於第1
    地號面積為0.3221公頃、第3地號為0.3201公頃、第4地號為
    0.0902公頃、第32地號為0.1469公頃之承租人為上訴人名義
    。並就對造甲○○等之上訴，答辯聲明：駁回對造之上訴。
    如受不利判決，願供擔保請准免為假執行。
二、被上訴人即上訴人甲○○則以：(一)上訴人壬○○○是否為原
    承租人韋金新之合法繼承人，未見其提出證明，自難認其有
    權繼承系爭三七五耕地租賃契約。(二)系爭土地自81年起即堆
    放廢土及廢棄物，可知壬○○○早已任令系爭土地荒蕪而從
    未予以耕作。況伊自91年間起曾屢屢至系爭土地現場進行勘
    查，並未發現系爭土地有種植作物存在，亦未發現壬○○○
    於系爭土地上從事耕作，而係雜草叢生，到處均是廢棄物，
    倘壬○○○確有耕作，何以至此？再由原審與本院現場履勘
    所見，壬○○○所指耕作範圍不一，且與承租面積、位置不
    同，而壬○○○復自承系爭土地目前是由伊之子女廖室斗及
    伊之小姑廖阿美共同耕作，顯見壬○○○並未自任耕作。又
    系爭土地之土質不良，亦無任何水源和灌溉設施，加以系爭
    土地所種植之作物，其高度均不高，顯見壬○○○於系爭土
    地上所種植之作物完全是臨訟種植，以製造其有在系爭土地
    上耕作之假象。伊曾於93年6月間發現系爭土地遭人傾倒廢
    棄土，除依法向檢察署提出告訴外，並向台北縣政府提出檢
    舉，足證壬○○○未從事任何耕作行為。嗣壬○○○於94年
    10 月間請求台北縣政府會勘，距伊提出檢舉已有一年多，
    現場狀況早因時間之經過而有所變更。壬○○○既為系爭土
    地之承租人，自應盡到善良管理人之注意義務，保管系爭土
    地，並排除他人對系爭土地所為之任何侵害行為，以維持系
    爭土地原有之圓滿狀態，且應保持系爭土地之生產力。然其
    竟對他人於系爭土地所為之濫倒廢棄物侵害行為，完全不聞
    不問，顯見未盡到善良管理人之保管義務，系爭土地之所以
    無法耕作完全是可歸責於壬○○○。另壬○○○既未自任耕
    作，依耕地三七五減租條例第16條規定，租約無效。再者，
    壬○○○多年來未曾於系爭土地耕作或種植農作物，顯有「
    非因不可抗力繼續一年不為耕作」之情事，依耕地三七五減
    租條例第17條規定，伊亦得終止租約，而其餘出租人亦於本
    院審理中對壬○○○為終止租約之意思表示，系爭租約亦已
    終止。租約既係無效或經伊全體出租人終止，壬○○○請求
    確認兩造間之租約存在，即無理由等語，資為抗辯。答辯聲
    明：駁回對造之上訴。又租約既係無效或經伊全體出租人終
    止，伊自得反訴請求壬○○○應將系爭土地返還與伊及其他
    共有人，原審駁回反訴，顯有違誤，併上訴聲明：(一)原判決
    不利於上訴人部分廢棄。(二)上廢棄部分，被上訴人應將坐落
    於台北縣五股鄉○○段水碓小段第1地號如附圖乙案所示1（
    2 ）部分面積0.3213公頃之土地、第3地號土地如附圖乙案
    所示3（2）部分面積0.3201公頃之土地、第4地號土地如附
    圖乙案所示4（1）部分面積0.0902公頃之土地及第32地號土
    地面積0.1469公頃之土地返還與上訴人及其他共有人。(三)願
    供擔保，請准宣告假執行。
三、被上訴人即上訴人丙○○、乙○○、丁○○、戊○○則以：
    伊父張聰明生前自法院購得系爭土地後，並未與壬○○○簽
    訂租約，亦未收過租金。而系爭土地於85年起就已被堆放廢
    棄物，壬○○○並未自任耕作，租約應屬無效。又壬○○○
    於系爭土地種植之果樹，不同種類參雜種植，耕作界線不明
    ，無水源亦無管理，顯係臨訟而種，且種植部分土地，與其
    於原審及本院指述耕作範圍不同，倘確有耕作，何以前後多
    次指述之範圍不一？壬○○○既未自任耕作，且長期放任他
    人堆放垃圾，已符合耕地三七五減租條例第17條第1項第4款
    「非因不可抗力繼續一年不為耕作」規定，顯已放棄耕作權
    ，伊自得終止租約。租約既為無效，且有終止原因，伊並已
    終止租約，伊自得請求壬○○○返還系爭土地與伊及全體共
    有人等語，資為抗辯。答辯聲明：駁回對造之上訴。併上訴
    聲明：(一)原判決不利於上訴人部分廢棄。(二)上廢棄部分，被
    上訴人應將附表所示土地返還與上訴人及其他共有人。(三)願
    供擔保，請准宣告假執行。
四、被上訴人財政部國有財產局則以：壬○○○前於92年4月2日
    向伊申請換約續租系爭1地號土地，經伊於92年4月30日派員
    勘查結果，現場係種植榕樹，並未有實際耕作之事實，且已
    變更耕地之耕作目的，而有未自任耕作之情，依耕地三七五
    減租條例第16條規定，原訂租約無效，伊已通知壬○○○原
    訂租約無效。壬○○○再於 92年10月8日申請換約續租，伊
    亦不同意，該租約應即無效而消滅。縱壬○○○所述已於系
    爭土地上補種芭樂、釋迦果樹，不因而使原已無效之租約恢
    復效力。況壬○○○任令他人長期於系爭土地傾倒垃圾及廢
    棄物，其情形尤甚於將系爭土地轉租或借與他人從事耕作之
    目的，更屬妨害耕地之利用，自屬非自任耕作至明。況壬○
    ○○就系爭土地亦有「非因不可抗力繼續一年不為耕作」之
    情事，又經全體出租人為終止租約之意思表示，系爭土地之
    租約因終止而消滅，壬○○○之請求即屬無據等語，資為抗
    辯。並答辯聲明：駁回對造之上訴。
五、被上訴人巳○○、卯○○、子○○○、寅○○、丑○○、辛
    ○○○、癸○○、辰○○等人（即賴通海之繼承人）則以：
    壬○○○任由系爭土地長期荒廢，且有非因不可抗力繼續一
    年不為耕作之情形，渠等除於 95年2月16日向五股鄉公所行
    文申請終止契約外，並再當庭為終止租約之意思表示，壬○
    ○○不得確認續訂租約等語，資為抗辯。答辯聲明：駁回對
    造之上訴。
六、兩造不爭事項：
  (一)民國52年2 月間，被上訴人即上訴人甲○○、張聰明及賴通
    海等三人經由法院公開拍賣投標程序，共同得標承買第三人
    黃鋼柱所有之系爭土地，甲○○等三人之所有權應有部分各
    為三分之一。嗣賴通海死亡，其繼承人巳○○等人以系爭土
    地中之1地號土地所有權應有部分三分之一，於90年10月12
    日以抵繳遺產稅為原因登記為中華民國所有，管理機關為財
    政部國有財產局。
  (二)系爭土地所登記之三七五耕地租約，原是由訴外人黃鋼柱（
    即出租人）與韋金新（即承租人）所簽訂。於52年2月2日由
    甲○○、張聰明、賴通海等三人依法院拍賣程序取得系爭土
    地所有權後，即由甲○○等依法承受訴外人黃鋼柱出租人之
    地位。
  (三)系爭土地於81年至88年間因被傾倒垃圾、廢土及廢棄物等，
    壬○○○於上開時間內均未在系爭土地為任何耕作種植行為
    。
  (四)雙方間租佃爭議案件，業經五股鄉公所耕地租佃委員會調解
    不成立及台北縣政府耕地租佃委員會調處不成立在案。
七、兩造爭執事項：
  (一)壬○○○是否有權繼承系爭三七五耕地租賃契約﹖
  (二)壬○○○就系爭土地是否有未自任耕作之情事發生，而有耕
    地三七五減租條例第16條第1、2項所規定之租約無效情形﹖
  (三)壬○○○就系爭土地是否有「非因不可抗力繼續一年不為耕
    作」之情事發生？甲○○等出租人依耕地三七五減租條例第
    17條第1項之規定終止系爭耕地租約是否合法 ﹖茲論述如下
    ：
  (一)壬○○○是否有權繼承系爭三七五耕地租賃契約部分：
  (1)壬○○○主張系爭土地於民國42年間由伊祖父韋金新依據耕
    地三七五減租條例規定而承租，並經台北縣政府北股音字第
    81號登記在案，韋金新過世因無後嗣，由其母姓胞兄廖金榮
    繼承耕作，廖金榮過世後由子廖安畢繼承耕作，並於81年12
    12月5日向台北縣政府申請租約變更登記，嗣廖安畢於89年1
    月22日死亡，長女廖室斗、次女廖素蓮、養女廖素真均拋棄
    繼承（長男廖軫輝業於90年4 月14日死亡），伊為廖安畢之
    配偶，係廖安畢唯一之繼承人之事實， 業據提出租約影本1
    件、繼承系統表1件、廖安畢全戶戶籍資料、 台北縣政府81
    年12月5日八一北府地字第376489號函1件及臺北縣五股鄉三
    七五耕地租約登記簿影本為證（見原審卷一34頁、49頁、57
    頁-67頁、68頁、152頁、153頁）， 而依上開耕地租約登記
    簿載明北股音第81號耕地租約，租期74年1月1日至79年12月
    31 日止之承租人確為廖安畢（見原審卷一第99頁、152頁）
    ，上開租約影本及台北縣政府函亦載明廖安畢嗣於81年12月
    5日以現耕繼承人地位辦理耕地租約變更登記 （見原審卷一
    第68頁），由上事證，系爭耕地租約由廖安畢繼承取得承租
    權至79年12月31日止之事實，應堪認定。
  (2)廖安畢於81年12 月5日申請辦理租約變更登記，因出租人甲
    ○○三人於法定期限內異議（見原審卷一第68-70頁，前揭
    台北縣政府函文內容），自此未見續約辦理系爭租約之登記
    。廖安畢嗣於89年1月22日死亡，壬○○○主張除伊以外其
    他繼承人均拋棄繼承，伊為唯一繼承人，有權繼承廖安畢對
    於系爭耕地之租約等情，並有戶籍謄本及繼承系統表可參，
    應堪採信。80年1月1日起迄89年1月22日廖安畢死亡止，雖
    未辦理租約登記，然承租人任令系爭土地荒蕪，出租人並未
    依法終止租約，亦不影響租約有效存在，甲○○等人以壬○
    ○○未能證明韋金新死亡後由廖金榮繼承耕作權之事實，否
    認壬○○○得繼承系爭耕地租約云云，尚非可採。
  (二)壬○○○就系爭土地是否有未自任耕作之情事發生，而有耕
    地三七五減租條例第16條第1、2項所規定之租約無效情形部
    分：
  (1)按承租人應自任耕作，並不得將耕地全部或一部轉租於他人
    。承租人違反前項規定時，原訂租約無效，得由出租人收回
    自行耕種或另行出租，為耕地三七五減租條例第16條第1項
    、第2項所明定。 所謂承租人應自任耕作，係指承租人應以
    承租之土地供「自己」從事耕作之用而言；又所謂「不自任
    耕作」，兼指轉租及將耕地借與他人使用在內（最高法院56
    年台上字第1520號、63年台上字第599號判例參照）。
  (2)本件兩造均不爭執系爭土地於81年至88年間因被傾倒垃圾、
    廢土及廢棄物等，壬○○○及廖安畢於上開時間內均未在系
    爭土地為任何耕作種植行為而任令荒蕪之事實，雖壬○○○
    主張其於系爭土地排除傾倒垃圾情事後，於89年即開始整地
    回填良土，90年間開始種植非多年生之蔬菜云云（見原審卷
    一第231頁），惟為對造所否認。查：依雙方間之系爭租
    佃契約（北股音字第81號）所載，壬○○○承租耕作之土地
    面積分別是為「1地號土地0.3885公頃、3地號土地0.3201公
    頃、4地號土地0.0902公頃及32地號土地0.1469公頃」 ，然
    依原審所附之新莊地政事務所土地複丈結果通知書所載，上
    訴人所實際耕種之面積分別是為：「1地號土地0.0439公頃
    、3地號土地0.1499公頃、4地號土地0.0924公頃」（見原審
    卷一第280頁），二者間顯有差距存在。 而本院於95年12月
    8日及同年月22日二次至系爭土地進行履勘， 壬○○○二次
    就其實際耕作位置所指範圍均不相同，且其於第二次履勘所
    指之耕作位置和面積為：「1地號土地0.2930公頃、3地號土
    地0.3057公頃、4地號土地0.0892公頃」， 有台北縣新莊地
    政事務所土地複丈成果圖可稽（見本院卷二第54頁），亦與
    其於原審法院履勘所指之耕作位置和面積有所不同，且較原
    審所指範圍多出甚多。 尤其就系爭1地號土地所指之實際耕
    作位置， 與系爭1地號土地之其他承租人鄭港傳及王萬得於
    另案所指稱之實際耕作位置，二者顯有相互重疊之處（見原
    審卷二第14-17頁之測量成果圖）， 倘壬○○○確有於系爭
    土地自任耕作，何以每次所指耕作範圍不同。本院就此詢問
    壬○○○，壬○○○稱：因其小姑及小妹常常來此耕作，比
    較熟悉，伊比較不清楚耕作範圍等語（見本院卷二第49頁）
    ，倘壬○○○確有於排除傾倒垃圾情事後，在系爭土地上整
    地並自任耕作，就其實際耕作範圍當無不知悉之理，由是已
    足徵壬○○○並未於系爭土地自任耕作。
    原審94年6月9日履勘現場時，壬○○○亦自承系爭土地目
    前是由伊之子女廖室斗及伊之小姑廖阿美共同耕作等語（見
    原審卷一第275頁），查「承租人應自任耕作」者， 固應包
    括其家屬在內（最高法院71年台上字第2841號判例參照），
    惟依壬○○○提出之戶籍謄本所載，廖阿美並非壬○○○之
    家屬（見原審卷一第57-67頁）， 而廖室斗雖為壬○○○之
    女，但已婚，且與夫居於壬○○○之隔鄰（壬○○○居37號
    2樓，廖室斗住39號2樓，見原審卷一第60、65頁），亦非壬
    ○○○之家屬，則壬○○○將系爭土地交由非家屬之人耕作
    ，依前揭說明，自屬不自任耕作至明，壬○○○此舉顯已違
    反耕地三七五減租條例第16條第1項規定，依同法第2項規定
    ，兩造間之租約自屬無效。甲○○及丙○○等人主張壬○○
    ○將系爭土地交由廖室斗及小姑廖阿美共同耕作，壬○○○
    於排除被傾倒垃圾回復可耕作之後，並未於系爭土地自任耕
    作，租約已無效等語，自屬有據。
八、兩造間就系爭土地之租約既因壬○○○未於系爭土地自任耕
    作，依耕地三七五減租條例第16條規定已屬無效，是壬○○
    ○請求續訂租約即非正當，不應准許。甲○○、丙○○等人
    以此為由，本於所有權反訴請求壬○○○返還系爭土地予全
    體共有人，即屬有據。又壬○○○請求續訂租約之範圍均與
    其原租約面積相同，丙○○反訴請求壬○○○返還者亦與原
    租約承租面積相同，則因壬○○○未於系爭土地自任耕作，
    致租約無效，其應返還予全體出租人之系爭土地面積，自應
    為原租約面積。然因系爭土地長期為人傾倒垃圾，地形或有
    所改變，且地政機關測量亦有一定之誤差存在，是甲○○就
    系爭土地中之1地號土地部分， 依本院囑託地政機關測量之
    如附圖乙案所示1（2）部分面積0.3213公頃請求返還，該附
    圖乙案所示1（2）部分面積即屬原租約所指面積0.3221公頃
    部分，甲○○與丙○○等具體表明請求返還之面積略有出入
    ，但其等請求對造應將台北縣政府北股音字第81號耕地租約
    全部土地返還則屬一致，故實測結果，應涵括附圖乙案內編
    號1(2)、3(2)、4(1)部分土地及附表編號(四)所示之土地 ，併此
    敘明。另本件甲○○等人主張壬○○○未自任耕作，原租約
    無效，既屬有理，其餘壬○○○是否有「非因不可抗力繼續
    一年不為耕作」之情事及甲○○等出租人依耕地三七五減租
    條例第17條第1項之規定終止系爭耕地租約是否合法部分，
    即無庸再予審究，均併此敘明。
九、綜上所述，壬○○○主張，為不足採，甲○○等人抗辯尚屬
    可信。從而，壬○○○請求續訂租約，自非正當，不應准許
    。甲○○、丙○○、乙○○、丁○○、戊○○反訴請求壬○
    ○○返還系爭土地予全體共有人，核屬正當，應予准許。原
    審駁回壬○○○確認續訂租約之請求，理由雖有不同，但結
    論並無二致，仍應予以維持。壬○○○就此部分指摘原判決
    不當，並無理由，應駁回其上訴。至原審駁回甲○○、丙○
    ○、乙○○、丁○○、戊○○等人請求返還系爭土地之反訴
    部分，即有未洽。甲○○、丙○○、乙○○、丁○○、戊○
    ○指摘原判決此部分不當，求予廢棄，即屬正當，爰改判如
    主文第二項所示，並依兩造聲請為附條件之准、免假執行之
    宣告。
十、本件事證已臻明確，兩造其餘主張與舉證，經審酌核與判決
    結果不生影響，爰不逐一論述，併此敘明。
十一、據上論結，本件壬○○○之上訴為無理由，甲○○、丙○○
    、乙○○、丁○○、戊○○之上訴為有理由，依民事訴訟法
    第449條第2項、第450條、第78條、第463條、第390條第2項
    、第392條第2項，判決如主文。
中　　華　　民　　國　　96　　年　　7　　月　　10　　日
　　　　　　　　　民事第七庭
                    　審判長法　官  鄭三源
　　　　　　　　　　        法　官  王聖惠
　　　　　　　　　　        法　官  周美月
正本係照原本作成。
如不服本判決，應於收受送達後20日內向本院提出上訴書狀，其
未表明上訴理由者，應於提出上訴後20日內向本院補提理由書狀
（均須按他造當事人之人數附繕本）上訴時應提出委任律師或具
有律師資格之人之委任狀；委任有律師資格者，另應附具律師資
格證書及釋明委任人與受任人有民事訴訟法第466條之1第1項但
書或第2項（詳附註）所定關係之釋明文書影本。
中　　華　　民　　國　　96　　年　　7 　　月　　11　　日
　　　　　　　　　　　　　　書記官  李華安
附註：
民事訴訟法第466條之1（第1項、第2項）：
對於第二審判決上訴，上訴人應委任律師為訴訟代理人。但上訴
人或其他法定代理人具有律師資格者，不在此限。
上訴人之配偶、三親等內之血親、二親等內之姻親，或上訴人為
法人、中央或地方機關時，其所屬專任人員具有律師資格並經法
院認為適當者，亦得為第三審訴訟代理人。
附表
┌─────┬─────────────┬──────┐
│承租人    │土地標示                  │面積 (公頃) │
├─────┼─────────────┼──────┤
│壬○○○  │(一)台北縣五股鄉○○段水碓│零點三二二一│
│          │    小段第一地號          │            │
│          ├─────────────┼──────┤
│          │(二)台北縣五股鄉○○段水碓│零點三二零一│
│          │    小段第三地號          │            │
│          ├─────────────┼──────┤
│          │(三)台北縣五股鄉○○段水碓│零點零九零二│
│          │    小段第四地號          │            │
│          ├─────────────┼──────┤
│          │(四)台北縣五股鄉○○段水碓│零點一四六九│
│          │    小段第三二地號        │            │
└─────┴─────────────┴──────┘
